【裁判字號】    90,訴,373
【裁判日期】    901130
【裁判案由】    搶奪
【裁判全文】
臺灣士林地方法院刑事判決                            九十年度訴字第三七三號
    聲  請  人  臺灣士林地方法院檢察署檢察官
    被      告  丙○○
右列被告因搶奪案件，經檢察官聲請以簡易判決處刑（九十年度偵字第五三二一號）
，本院內湖簡易庭認為不得以簡易判決處刑（九十年度湖簡字第三三四號），應適用
通常程序審判，本院判決如左：
    主  文
丙○○意圖為自己不法之所有，而搶奪他人之動產，處有期徒刑陸月，如易科罰金以
參佰元折算壹日。
    事  實
一、丙○○於民國九十年五月十一日中午十二時許，吸食強力膠後（尚未達心神喪失
    或精神耗弱之程度），在臺北縣汐止市○○○路九十七號旁土地公廟附近之麵攤
    ，見麵攤老闆甲○○甫從餐桌前接過客人手中之新臺幣（下同）一百元，竟意圖
    為自己不法所有，乘甲○○不備，不及抗拒之際，公然自其身後伸手搶奪一百元
    ，甲○○見狀大喊搶劫，丙○○仍於得手後離去，隨即為警於同日十二時三十分
    許，在臺北縣汐止市○○路一六八號前查獲，並自其身上起出一百元。
二、案經臺北市縣警察局汐止分局移送臺灣士林地方法院檢察署檢察官聲請簡易判決
    處刑，本院內湖簡易庭認為不得以簡易判決處刑，由本院依通常程序審判。
    理  由
一、訊據被告丙○○矢口否認涉有右揭搶奪犯行，辯稱：是麵攤老闆甲○○積欠伊二
    百元，當天林女親手返還一百元云云。惟查：
  (一)被告於警訊時供稱：甲○○於九十年五月十日賭博輸錢，向伊借二百元，系爭一
    百元是林女親手返還的；於檢察官偵查時則陳述：當時伊在那邊吸強力膠，先前
    甲○○向伊借二百元，用來賭博，五月十一日當天有還一百元，中午十二點左右
    ，林女賭輸，又來借一百元，伊有借她；於本院審理時則改稱：伊不可能為了一
    百元搶奪，是甲○○借錢還錢，上半年借了三、四次，每次約一千元，有償還但
    沒有還清，每次約還七百元云云。就被害人甲○○是否積欠被告二百元債務乙節
    ，已為被害人所否認，而被告復未能積極舉證以供本院詳查，此部分是否與事實
    相符，已有疑義；另細繹被告前揭各次陳述，就被害人向其借款二百元係做何用
    途，究竟如何清償債務，已有前後陳述不一之瑕疵可指，且經本院當庭質以九十
    年五月十日，甲○○有無向其借款二百元，被告竟明確答以沒有（本院九十年十
    一月二十二日審理筆錄），實難遽信被告所辯為真正。
  (二)前開被告搶奪一百元之過程，業據證人即被害人甲○○於偵、審中結證：之前與
    被告並無債務糾紛，未曾因賭博向其借二百元，九十年五月十一日當天，被告精
    神狀況還好，神智清楚，說要借一百元，伊不同意，後來麵攤的客人付一百元的
    麵錢，伊剛從餐桌前接過客人手中的錢，就被被告從後面搶去，伊當時高喊搶劫
    ，那是我的錢，你不可以拿走，並追了幾步，被告則快速跑開，伊有打一一０報
    案，後來警察就來了等語明確（偵卷第十一頁至第十四頁、本院九十年十月三日
    訊問筆錄）。另據證人乙○○於偵查中結證：伊當時在看報紙，有看到被告手上
    拿強力膠，從甲○○背後伸出左手搶新台幣，沒看到是多少錢，林女有高喊搶劫
    ，並出手制止，被告掙脫而逃跑等情綦詳（偵卷第十五頁、第三十一頁至第三十
    二頁）。查證人二人分別陳述被告行搶之過程，前後一致，且互核相符，被告亦
    自承證人二人與其並無糾紛怨隙，衡情證人二人應無為區區一百元聯手設詞誣陷
    被告之必要，其等證言均堪採信。此外，復有贓物認領保管單乙紙在卷足憑，被
    告既坦承案發當時有吸膠，但意識清楚，顯見並非誤認對被害人有債權存在，其
    明知被害人並未積欠債務，猶乘人不備不及抗拒，公然強取他人財物，有不法所
    有之意圖甚明。本件事證明確，被告所辯不足採信，犯行洵堪認定，應依法論科
    。
二、核被告所為，係犯刑法第三百二十五條第一項之搶奪罪。爰審酌被告犯罪動機、
    目的、犯罪之手段、犯後否認犯罪，惟衡其搶得之財物價值極其微薄，被害人表
    示願原諒被告、檢察官求處有期徒刑六月並不得緩刑、本院亦認量處搶奪罪最低
    刑度但不宣告緩刑，即已達懲儆目的等一切情狀，量處如主文所示之刑，併諭知
    易科罰金之折算標準。
據上論斷，應依刑事訴訟法第四百五十二條、第二百九十九條第一項前段，刑法第三
百二十五條第一項、第四十一條第一項前段，罰金罰鍰提高標準條例第二條，判決如
主文。
本案經檢察官吳怡明到庭執行職務。
中      華      民      國      九十      年      十一    月    三十    日
                                      臺灣士林地方法院刑事第四庭
                                          法  官
如不服本判決，應於判決送達後十日內，向本院提出上訴狀。
附錄本案論罪科刑法條：刑法第三百二十五條第一項


司法院資訊處製作；財團法人民間司法改革基金會備份。
